【裁判字號】    95,易,776
【裁判日期】    950529
【裁判案由】    竊盜
【裁判全文】
臺灣高雄地方法院刑事判決               95年度易字第776號
公  訴  人  臺灣高雄地方法院檢察署檢察官
被      告  丙○○
上列被告因竊盜案件, 經檢察官聲請逕以簡易判決處刑（95年度
偵緝字第53號），本院受理後（95年度簡字第1211號），認為不
應以簡易判決處刑，改以通常程序審理，於準備程序進行中，因
被告就被訴事實為有罪之陳述，經告知簡式審判程序意旨，並聽
取公訴人及被告之意見後，本院合議庭裁定由受命法官獨任依簡
式審判程序審理，判決如下：
    主  文
丙○○攜帶兇器竊盜，累犯，處有期徒刑肆月，如易科罰金，以
參佰元折算壹日。
    事  實
一、丙○○曾於民國 (下同)91 年間，因妨害公務案件，經本院
    於91年6 月6 日以91年度易緝字第103 號判決判處有期徒刑
    3 月確定，於93年8 月18日執行完畢，詎仍不知悔改，復基
    於為自己不法所有之犯意，自94年3 月29日之前一、二星期
    某日 (聲請簡易判決處刑書誤載95年3 月4 日)起 至同年3
    月29日止，在高雄縣大寮鄉○○村○○路27號以其所有，客
    觀上足以對人之生命、身體、安全構成威脅，而可供兇器使
    用之活動板手1 支、塑膠水管、密封膠帶、自來水水龍頭1
    個等物品 (均未扣案)， 自高雄縣大寮鄉○○村○○路27號
    (原 申請使用人為高雄縣大寮鄉精忠四村自治會，已於94年
    3 月3 日廢止使用)之 自來水管線端，私接自來水水管至其
    暫住之隔鄰工寮內，待私接完成後，再承前竊盜之接續犯意
    ，供作平日洗澡、日常生活洗滌使用，以此方式接續竊取台
    灣省自來水股份有限公司第七區管理處鳳山服務所管理之自
    來水。嗣於94年3 月29日某時，經前揭自來水公司之工作人
    員巡視時發覺有異而報警查獲上情。
二、案經高雄縣政府警察局林園分局報告臺灣高雄地方法院檢察
    署檢察官偵查後聲請簡易判決處刑。
    理  由
一、按本件被告所犯係死刑、無期徒刑、最輕本刑為3 年以上有
    期徒刑以外之罪，其於準備程序就前揭被訴事實為有罪之陳
    述，經受命法官告知簡式審判程序之旨，並聽取其與公訴人
    之意見後，本院認無不得或不宜改依簡式審判程序進行之處
    ，爰依刑事訴訟法第273 條之1 第1 項、第284 條之1 ，裁
    定本件由受命法官獨任進行簡式審判程序，合先敘明。
二、上開犯罪事實，業據被告丙○○於警詢、偵查、本院審理中
    坦承不諱，核與告訴人台灣省自來水股份有限公司第七區管
    理處之代理人甲○○於警詢及偵查中指述之情節相符，且有
    臺灣省自來水公司用水實地調查表1 紙及現場照片4 幀附卷
    可佐。本件事證明確，被告犯行堪以認定。
三、核被告所為，係犯刑法第321 條第1 項第3 款攜帶兇器竊盜
    罪，被告曾於91年間，因妨害公務案件，經本院於91年6 月
    6 日以91年度易緝字第103 號判決判處有期徒刑3 月確定，
    於93年8 月18日執行完畢，此有臺灣高等法院被告前案紀錄
    表、臺灣高等法院在監在押全國紀錄表各1 份附卷可參，其
    於5 年內再犯本件有期徒刑以上之罪，應依刑法第47條規定
    論以累犯，並加重其刑。又本件被告竊取自來水使用之時間
    不長，其犯罪之所得不多 (雖被告與台灣省自來水股份有限
    公司第七區管理處鳳山服務所達成之和解金額達24868 元，
    但被告係私接自來水管線至工寮，其使用者當非僅有被告1
    人)， 且其犯罪之動機係圖一時便利，尚非惡性重大，衡諸
    社會一般通念，其犯罪之情節顯可憫恕，苟科以法定最低刑
    度，仍有過重之感，故本院爰依刑法第59條規定酌量減輕其
    刑，並與前開加重部分，先加後減之。另檢察官聲請簡易判
    決處刑認被告所犯係刑法第320 條第1 項之罪，惟公訴人於
    本案審理中已當庭擴張聲請簡易判決處刑之犯罪事實為被告
    攜帶活動板手竊取自來水公司之自來水，本院自得加以審理
    ，且毋庸變更起訴法條，附此敘明。再者，檢察官聲請簡易
    判決處刑認被告多次竊水之行為，為連續犯等語，惟查，被
    告以活動板手私接水管之後，既已將自來水公司之自來水置
    於隨時可得使用之狀態，其竊盜行為已於第一次使用自來水
    之時完成，被告之後使用 (竊取)自 來水時，乃在密接之時
    間、地點為之 (一日數次)， 顯係在一個竊取犯意之下之數
    個行為，應屬接續犯之單純一罪，公訴人認屬連續犯，尚有
    誤會。爰審酌被告為圖一時便利而私接自來水使用，法紀觀
    念薄弱，實屬不該，惟念其犯罪後坦承犯行，態度良好，其
    於審理中已與台灣省自來水股份有限公司第七區管理處鳳山
    服務所達成和解，有和解書1 紙在卷可按，被害人所受實害
    已有減輕，及其犯罪之動機、目的、手段等一切情狀，量處
    如主文所示之刑，並諭知易科罰金之折算標準。至被告所有
    供其犯罪使用之活動板手1 支、塑膠水管、密封膠帶、自來
    水水龍頭1 個等物品，均未扣案，且被告於審理中亦稱上開
    工寮已經拆除，找不到活動板手等語，故為免增加執行之困
    難，爰不另為沒收之諭和，附此敘明。
據上論斷，應依刑事訴訟法第452 條、第273 條之1 第1 項、第
284 條之1 、第299 條第1 項前段，刑法第321 條第1 項第3 款
、第47條、第59條、第41條第1 項前段，罰金罰鍰提高標準條例
第2條，判決如主文。
本案經檢察官乙○○到庭執行職務。
中    華    民    國    95    年    5     月    29    日
                        刑事第九庭  法  官  陳 建 和
以上判決正本證明與原本無異。
如不服本判決，應於判決送達後10日內，向本院提出上訴狀。
中    華    民    國    95    年    5     月    29    日
                                    書記官  戴 顯 澄
附錄本判決論罪之法條：
中華民國刑法第321條
犯竊盜罪而有左列情形之一者，處六月以上、五年以下有期徒刑
：
一  於夜間侵入住宅或有人居住之建築物、船艦或隱匿其內而犯
之者。
二  毀越門扇、牆垣或其他安全設備而犯之者。
三  攜帶兇器而犯之者。
四  結夥三人以上而犯之者。
五  乘火災、水災或其他災害之際而犯之者。
六  在車站或埠頭而犯之者。
前項之未遂犯罰之。


司法院資訊處製作；財團法人民間司法改革基金會備份。
